臺灣台中地方法院民事裁定　　　　　　 100年度小上字第59號
上訴人　　　白雨禾即白家玲
被上訴人　　國泰世華商業銀行股份有限公司
法定代理人　汪國華
上列當事人間請求清償借款事件，上訴人對於中華民國100年6月
30日本院沙鹿簡易庭100年度沙小字第179號第一審判決提起上訴
，本院裁定如下：
    主  文
上訴駁回。
第二審訴訟費用新台幣壹仟伍佰元由上訴人負擔。
    理  由
一、按對於小額程序之第一審裁判之上訴，非以其違背法令為理
    由，不得為之；又上訴狀內應記載上訴理由，表明(一)原判決
    所違背之法令及其具體內容。(二)依訴訟資料可認為原判決有
    違背法令之具體事實，民事訴訟法第436條之24第2項、第43
    6條之25分別定有明文。又提起上訴，應以上訴狀表明對於
    第一審判決不服之程度，及應如何廢棄或變更之聲明，同法
    第441條第1項第3款亦定有明文，此依同法第436條之32第2
    項規定，於小額事件之上訴程序準用之。所謂判決有違背法
    令，乃指判決不適用法規或適用不當，亦為同法第468條所
    明定，此亦為小額事件之上訴程序所準用（民事訴訟法第43
    6條之32第2項參照）。而以判決有不適用法規或適用不當為
    上訴理由時，其上訴狀或理由書應有具體之指摘，並揭示該
    法規之條項或內容，若係成文法以外之法則，應揭示該法則
    之旨趣，倘為司法院解釋或最高法院之判例，則應揭示該判
    解之字號或其內容，如依民事訴訟法第469條所列第1款至第
    5款理由提起上訴時（第6款未準用，參照民事訴訟法第436
    條之32第2項規定），其上訴狀或理由書應揭示合於該條款
    之事實，上訴理由狀如未依此項方法表明者，即難認為已對
    原判決之違背法令有具體之揭示，其上訴自難認為合法，此
    亦有最高法院著有71年台上字第314號判例可資參照。
二、本件上訴略稱：被上訴人應於上訴人之父親於民國94年5月2
    日過世當時或隔年請求上訴人清償債務，而非時至今日始請
    求償還債務，且被上訴人如於當時請求清償債務，上訴人能
    提供更多物件償還。又上訴人未繼承任何物件或現金，是上
    訴人並不承擔債務，退步言之，縱上訴人應償還前開債務，
    亦不應以年息15%計算利息，並經過一段時間後又以20%計算
    違約金，再者，依遺產稅免稅證明書所載遺產共4筆，然父
    親過世當時並無看到任何動產物件，倘要償還，請被上訴人
    自行協尋車輛後，取回抵償等語，並聲明：(一)雖有辦理限定
    繼承，但無繼承任何動產、不動產及現金；(二)不服原判決；
    (三)原判決廢棄。惟經核其上訴意旨並未具體指摘原判決所違
    背之法令及具體內容，亦未指出依訴訟資料可認為原判決有
    違背法令之具體事實，揆諸前揭說明，自不得謂已合法表明
    上訴理由，從而本件上訴，顯難認為合法，應予駁回。
三、據上論結，本件上訴為不合法，依民事訴訟法第436條之32
    第1項、第2項、第444條第1項、第95條、第78條，裁定如主
    文。
中    華    民    國   100    年    8     月    12    日
                  民事第二庭    審判長法  官  王  銘
                                      法  官  陳卿和
                                      法  官  林慶郎
以上正本係照原本作成
本裁定不得抗告
中    華    民    國   100    年    8     月    12    日
                                      書記官